【裁判字號】    94,訴,3167
【裁判日期】    950524
【裁判案由】    常業詐欺
【裁判全文】
臺灣高雄地方法院刑事判決              94年度訴字第3167號
公  訴  人  臺灣高雄地方法院檢察署檢察官
被      告  己○○
選任辯護人  林鴻駿律師
被      告  庚○○
                    號
選任辯護人  周村來律師
            周元培律師
被      告  甲○○
上列被告等因常業詐欺案件，經檢察官提起公訴（94年度偵字第
6286號），本院判決如下：
    主  文
己○○、庚○○共同意圖為自己不法之所有，以詐術使人將本人
之物交付為常業，己○○處有期徒刑貳年陸月，庚○○處有期徒
刑貳年。扣案如附表二所示之物，均沒收之。
甲○○共同意圖為自己不法之所有，以詐術使人將本人之物交付
為常業，累犯，處有期徒刑貳年陸月。扣案如附表二所示之物，
均沒收之。
    事  實
一、甲○○前於民國86年間因偽造文書案件，經臺灣臺中地方法
    院以87年度訴字第278 號判處有期徒刑5 月，上訴後，經臺
    灣高等法院臺中分院於88年7 月15日以88年度上訴字第989
    號駁回上訴確定，入監服刑後，於89年11月23日執行完畢。
二、詎甲○○不知悔改，復與丑○○、癸○○（以上2 人本院通
    緝中，另行審結）、己○○、庚○○等人，基於常業詐欺之
    共同犯意聯絡及行為分擔，共組金光黨詐騙集團，先後多次
    在附表一所列時間，在高雄縣市、屏東縣市等地，由丑○○
    、己○○先行尋覓欲行騙之對象，經選定目標後，再由丑○○夥同癸○○分別喬裝成大公司之老闆及司機，並以改懸車
    牌號碼7N- 4261 號 賓士牌之自小客車（原車牌號碼為
    M7-5588 號）代步，藉消費或探尋有無土地出售為由與附表
    一所示丁○○等人接觸，嗣見到丁○○等人後，由丑○○向
    丁○○等人自稱「李文隆」、「徐文通」或「李董」，係建
    築或營造公司之董事長，並以委請丁○○等人幫忙留意是否
    有土地要出賣為由，與丁○○等人搭訕結識，往後即時常與
    丁○○等人一起吃飯、唱歌，期間並多次要求丁○○等人仲
    介土地予其買受，以製造其事業有成、資金雄厚之假象。俟
    取得丁○○等人之信任後，丑○○便以委請丁○○等人充當
    土地買賣仲介人賺取仲介費為由，邀約丁○○等人至高雄市
    區之咖啡廳、泡沬紅茶店等地，商談簽訂土地買賣契約等相
    關事宜，席間即由偽裝成丑○○大哥或友人之甲○○，拿出
    一瓶藥，佯稱該藥係最新發明之「抗癌症特效藥」且藥效顯
    著，買進後轉手即可賺取高額差價，為取信丁○○等人，丑
    ○○復表示其在高雄榮民總醫院（以下簡稱高雄榮總）當醫
    生之友，可以拿去鑑定真偽，並帶同丁○○等人至高雄榮民
    總醫院會見已喬裝成高雄榮總「王主任」之庚○○，庚○○
    檢視該藥之後，即佯稱該藥藥效良好，並當場表示醫院欲高
    價大量購買，致丁○○等人信以為真而陷於錯誤，而於附表
    一所示之時間提領如附表一所示之金額，交予丑○○合資向
    甲○○購買「抗癌症特效藥」後，丑○○再駕車帶同丁○○
    等人至高雄榮總，並向丁○○等人謊稱欲將上開特效藥親自
    交給「王主任」洽談買賣事宜，要求丁○○等人在高雄榮總
    之大廳等候，嗣後丑○○又以電話向丁○○等人佯稱改約在
    高雄市○○路郵政總局領取賣得價款，惟丁○○等人依指示
    前往上開地點遍尋無丑○○蹤跡，始知受騙，紛紛報警處理
    。嗣丑○○等人於94年3 月11日，在高雄縣鳥松鄉○○路32
    號澄清湖大門前右側停車場集結，欲以相同手法詐騙丙○○
    時，為警當場查獲，並扣得附表二、三所示「抗癌症之特效
    藥」等物品，始悉全情。
三、案經高雄市政府警察局移送臺灣高雄地方法院檢察署檢察官
    偵辦。
    理  由
壹、證據能力部分：
一、按被告以外之人於偵查中向檢察官所為陳述，除顯有不可信
    之情況者外，得為證據，刑事訴訟法第159 條之1 第2 項定
    有明文。偵查中對被告以外之人所為之偵查筆錄，性質上係
    屬傳聞證據。惟現階段刑事訴訟法規定檢察官代表國家偵查
    犯罪、實施公訴，依法其有訊問被告之權，證人且須具結，
    而實務運作時，檢察官偵查中向被告以外之人所取得之陳述
    ，原則上均能遵守法律規定，不致違法取供，其可信度極高
    ，職是，被告以外之人前於偵查中已具結而為證述，除反對
    該項供述得具有證據能力之一方，已釋明「顯有不可信之情
    況」之理由外，不宜以該證人未能於審判中接受他造之反對
    詰問為由，即遽指該證人於偵查中之陳述不具證據能力。查
    本件被告丑○○、甲○○、庚○○、己○○、癸○○均曾於
    偵查中具結證述，渠等證言就其他4 位共同被告而言，性質
    上雖均屬傳聞證據，然並無證據顯示檢察官在偵查時有不法
    取供之情形，亦查無證據顯示渠等證述有何顯不可信之情況
    ，依上開說明，本件被告於偵查中就其他共同被告犯行之結
    證自均具有證據能力。
二、按被告以外之人（包括證人、鑑定人、告訴人、被害人及共
    同被告等）於審判外之陳述雖不符刑事訴訟法第159 條之1
    至之4 等4 條之規定，而經當事人於審判程序同意作為證據
    ，法院審酌該言詞陳述或書面陳述作成時之情況，認為適當
    者，亦得為證據，刑事訴訟法第159 條之5 定有明文。立法
    意旨在於傳聞證據未經當事人之反對詰問予以核實，原則上
    先予排除。惟若當事人已放棄反對詰問權，於審判程序中表
    明同意該等傳聞證據可作為證據，基於尊重當事人對傳聞證
    據之處分權，及證據資料愈豐富，愈有助於真實發見之理念
    ，且強化言詞辯論主義，使訴訟程序得以順暢進行，上開傳
    聞證據亦均具有證據能力。查證人辛○○○、證人即被害人
    丁○○、戊○○、壬○○、丙○○均曾於警詢中為陳述，其
    性質雖屬傳聞證據，查無符合同法第159 條之1 至之4 等前
    4 條之情形，惟渠等所為之上開警詢筆錄內容，業經被告、
    辯護人、檢察官於審判程序同意作為證據，本院審酌上開筆
    錄作成時，並無不當取供之情形，且距離案發時間較近，記
    憶較為清晰，認為以之作為本案之證據亦屬適當，是渠等於
    警詢中之證言自具有證據能力，合先敘明。
貳、實體部分：
一、訊據被告己○○矢口否認有何與被告丑○○、癸○○、甲○○、庚○○共組金光黨詐騙集團之常業詐欺犯行，辯稱：伊
    於93年4 、5 月間在丁○○住處才認識被告丑○○，嗣於93
    年10月間因伊經濟狀況不佳，才開始擔任丑○○之司機，丑
    ○○來至高雄時由伊負責載送，伊每次僅賺取新台幣（下同
    ）5,000 元之報酬，就被告丑○○集團所為詐欺犯行伊全不
    知情，且伊平日以務農為生，並非以詐欺為常業云云；被告
    甲○○、庚○○固坦承有參與附表一編號1 至3 所示詐騙犯
    行，惟就附表4 所示被害人丙○○部分尚未參與即為警查獲
    云云。經查：
(一)被害人丁○○、壬○○、戊○○遭騙匯款及被害人丙○○遭
    施以詐術但未受騙上當交付財物等節，業據被害人丁○○、
    壬○○、戊○○、丙○○、證人即被害人丁○○之堂妹辛○○○分別於警詢及本院審理時證述甚詳（見警一卷第58頁至
    第70頁、第77頁至第89頁、第91頁至第98頁、偵二卷第27頁
    至第28頁、第230 至第238 頁、偵監一卷第9 頁至第10頁、
    第22 頁 至第24頁、第27頁至第29頁、第33頁至第34頁、本
    院卷第189 頁至第204 頁），並經證人即共同被告丑○○於
    偵查中證述、證人即共同被告甲○○、庚○○於偵查於本院
    審理時證述明確（見偵二卷第137 頁至第149 頁、本院卷第
    204 頁至第210 頁），並有附表二、三所示「抗癌症特效藥
    」等物品扣案足憑，復有通訊監查書及通訊監察譯文（被告
    丑○○受監聽號碼：0000000000號、被告庚○○受監聽號碼
    ：0000000000號、被告癸○○受監聽號碼：0000000000號、
    被告己○○受監聽號碼：0000000000號、被告甲○○受監聽
    號碼：0000000000號）數份（見偵監一卷至偵監七卷、警一
    卷第32頁至第38頁、第53頁至第54頁、第99頁至第105 頁、
    偵一卷第18頁至第21頁、第24頁至第31頁、第55頁至第58
    頁、第61頁至第73頁、偵二卷第50頁至第92頁）、被告丑○○所有車號M7-5588 號汽車車籍查詢認可資料（見偵一卷第
    40頁）、被告5 人及扣案物品照片數張（警一卷第151 頁至
    第154 頁）、．被告5 人所組集團詐騙使用之剪報資料影本
    （警一卷第145 頁）、被告5 人所組詐騙集團遭查扣手機一
    覽表（見偵二卷第9 頁）、被告丑○○自製名片一覽表（見
    偵二卷第10頁至第11頁）被告丑○○前往土地銀行屏東分行
    領取款項之監視器照片（偵二卷第201 頁）、被害人戊○○
    里港郵局帳戶存褶影本所載提款資料（見偵二卷第29頁至第
    30 頁） 等在卷足憑，又扣案藥水經送行政院衛生署藥物食
    品檢驗局檢驗後，僅係Lincomycin之抗生素，並無抗癌效果
    ，有該局94年5 月31日藥檢壹字第0949408701號檢驗成績書
    乙份（見偵二卷第109 頁至第111 頁）附卷可按，足見被告
    甲○○、庚○○就附表一編號1 至3 所示被害人確遭渠等所
    組詐騙集團詐騙財物得逞之自白，核與事實相符，可採為證
    據。是被告甲○○、庚○○2 人參與附表一編號1 至3 所示
    之詐騙犯行，堪予認定。
(二)被告己○○雖矢口否認有何參與被告丑○○、癸○○、甲○○、庚○○所組金光黨詐騙集團，惟查：
 1、被告己○○為警查獲當天係駕駛車號YJ-2627 號賓士自小客
    車搭載被告甲○○、庚○○，渠等3 人與被告丑○○、癸○○2 人一同約定在澄清湖大門口見面後，方一齊為警查獲，
    警方並在被告己○○前開車輛內查獲「抗癌症特效藥」50瓶
    ，且據證人即本案長期執行監聽之員警子○○於本院審理時
    就被告己○○遭監聽情形證稱：附表四編號1 、2 所示監譯
    文顯示被告己○○在搜尋詐騙對象，惟該對象高齡75歲太老
    了不適合詐騙；附表四編號3 所示監聽譯文顯示被告丑○○
    交待被告己○○用要土地買賣詐騙的手法對被害人施以詐術
    ；附表四編號4 所示監聽譯文內容係被告丑○○與被告甲○○、己○○聯繫找尋與被害人會面之餐廳，言談中並提及要
    在陸橋下拆換賓士車之車牌，顯示被告丑○○、甲○○、己○○等人就是要找一間餐廳或咖啡館與被害人丙○○談話，
    並準備進行詐騙等語（見本院卷第228 頁），綜上等情，堪
    認被告己○○確實參與被告丑○○、甲○○、庚○○等人所
    組金光黨詐騙集團，其主要係擔任搜尋易於受騙之被害人之
    角色，且其於為警查獲當天已夥同被告丑○○等4 人準備要
    誘使被害人丙○○投資購買「抗癌症特效藥」。
 2、被告己○○雖一再辯稱其於93年間方於被害人丁○○之住處
    結識被告丑○○，其並未參與詐騙附表一編號1 所示被害人
    丁○○之犯行，因其經濟狀況不佳才於93年10月間擔任被告
    丑○○之司機云云。惟被告5 人為警於澄清湖停車場查獲當
    天，被告丑○○係與被告癸○○開乘車號M7-5588 號賓士車
    ，被告己○○則自己駕駛YJ-2627 號賓士車搭載被告甲○○
    、庚○○2 人，則由被告丑○○並非由被告己○○擔任司機
    載送乙節觀之，已與被告己○○辯稱其純粹擔任被告丑○○
    之司機乙情有所出入。又被告己○○辯稱其經濟拮据，才會
    擔任被告丑○○之司機，惟其自備前開價值數百萬元之賓士
    汽車，又向臺灣省政府農林廳林務局承租5 筆面積廣達10餘
    公頃之國有森林用地，用以造林採伐營利，此有被告己○○
    提出之臺灣省國有森林用地出租造林契約書4 份在卷足憑（
    見本院卷第80頁至第100 頁），若非有相當資力，難有能力
    締結此種造林採伐契約，則被告辯稱係因經濟窘困方擔任被
    告丑○○之司機，明顯與事實不符。另被告己○○於93年清
    明節前後先行結識被害人丁○○之堂妹辛○○○，再透過辛○○○之介紹才認識丁○○，其後某日被告己○○在被害人
    丁○○住處用餐時，被告丑○○恰巧駕車路過被害人丁○○
    住處門口，並下車詢問附近有無土地有出售，自此開始被告
    丑○○即多次至被害人丁○○住處要求其仲介土地即等情，
    業據證人即被害人丁○○、證人辛○○○於警詢及本院審理
    時證述甚詳（見本院卷第190 頁至第196 頁），且為被告己○○所不否認，然被害人丁○○及辛○○○住處位於狹小之
    產業道路旁，地點相當偏僻，平時鮮少人由該處經過，若非
    當地人難以行至該處乙情，亦據證人即被害人丁○○、證人
    辛○○○、證人即查獲員警子○○證述明確（見本院卷第
    192 頁、第196 頁、第228 頁），則被告丑○○於被告己○○前往被害人丁○○住處用餐時，正好經過被害人丁○○家
    門口並詢問被害人丁○○附近有無土地出售，其時點顯然過
    於巧合。又被告己○○於93年清明節前後前往辛○○○家，
    陳稱與辛○○○之丈夫係舊識，惟辛○○○之丈夫早已過世
    ，何以其會於該時訪視辛○○○，動機何在已屬可疑，若僅
    係路過探訪友人遺霜，衡情雖非絕無可能，然觀諸其往後2
    個月期間內時常前往丁○○及辛○○○位於竹田鄉之住處，
    上開地點與其本身位於甲仙鄉之住處相距甚遠，被告己○○
    在平日務農繁忙之際還能時常往返上開2 地，理當與辛○○○及被害人丁○○2 人相處甚為融洽友好，但何以被害人丁○○遭詐騙得逞後，被告己○○僅案發後半個月曾邀約辛○○○唱卡拉OK，之後即未曾再與丁○○及辛○○○聯繫或前
    往渠等2 人住處走動（此部分業據證人辛○○○、證人即被
    害人丁○○證述屬實，見本院卷第194 頁至第195 頁）？再
    參以被告己○○與辛○○○結識後，曾多次要求辛○○○代
    為介紹土地予其買受，其對於每筆土地均甚滿意，惟事後始
    終未能成交，亦經證人辛○○○到庭證述屬實（見本院卷第
    195 頁至第196 頁），其委請辛○○○仲介土地之舉又與被
    告丑○○等人詐騙其餘被害人之手法如出一轍。是綜上諸情
    ，亦堪認定被告己○○於93年清明節前後至辛○○○住處並
    透過辛○○○之介紹結識被害人丁○○，係為被告丑○○等
    人所組金光黨詐騙集團探尋詐騙對象，要屬無疑。從而，證
    人即共同被告丑○○於偵查中、證人即共同被告庚○○、甲○○於偵查及本院審理時證述被告己○○僅係被告丑○○之
    司機，並非渠等詐騙集團之成員云云，均係刻意迴護之詞，
    不足採信。
(三)被告己○○、甲○○、庚○○3 人雖否認有參與附表一編號
    4 所示詐騙被害人林玉枝之犯行，惟查：
 1、按刑法之詐欺取財罪，其構成要件係行為人對被害人施以詐
    術，使被害人陷於錯誤因而交付財物始足當之。所謂「詐術
    」一般係指傳遞與事實不符之資訊，進而使相對人有產生錯
    誤認知之可能。倘行為人意圖為自己或第三人不法之所有，
    基於整個詐騙計畫開始逐步對被害人傳遞不實之資訊，且該
    等資訊有使被害人陷於錯誤之可能，即屬已著手於詐欺犯行
    之實行，如被害人事後並未陷於錯誤而交付財物，抑或被害
    人已陷於錯誤但因故尚未交付財物，均屬詐欺未遂階段，先
    予敘明。
 2、又依（1） 附表五編號1 所示監聽譯文，被告丑○○並於94
    年3 月10日13時56分39秒聯絡被告庚○○南下高雄，告知其
    翌日要行動並要其攜帶「樣品」即「抗癌症特效藥」；（2
    ）附表五編號2 所示監聽譯文顯示，被告丑○○於同日17時
    01分45秒亦電話告知被告甲○○其所編造之土地買賣細節要
    其配合，以便共同向「對象林太太」即附表一編號4 所示被
    害人丙○○表示充當土地仲介人可以賺取30萬元佣金；（3
    ）被告丑○○於同日以0000000000號撥打被告己○○所使用
    0000000000號行動電話，聯繫被告己○○須於翌日早上6 點
    出發前往金威飯店搭載被告庚○○（見偵二卷第57頁）；（
    4） 而被告甲○○、庚○○翌日即於被告己○○所駕駛車號
    YJ-2627 號賓士車上一同為警查獲，並經警分別在被告己○○前開車輛內起獲「抗癌症特效藥」50瓶及被告甲○○隨身
    手提包內查獲「抗癌症特效藥」1 瓶等情，已堪認定被告己○○、甲○○、庚○○於94年3 月11日齊聚於高雄之目的就
    是要對附表一編號4 所示被害人丙○○遂行詐騙。
 3、觀諸本件被告等人詐騙附表一編號1 至3 所示被害人之手法
    ，均係由被告癸○○駕駛名貴之賓士轎車搭載被告丑○○，
    被告丑○○、甲○○則分別假冒建築公司、船運公司大老板
    藉機與被害人結識，期間被告丑○○、甲○○並假意要求被
    害人為其介紹土地供其買受，製造渠等事業成功、生財有道
    及資金雄厚之假象，俟取得被害人信任後，被告丑○○即藉
    邀請被害人擔任土地仲介人賺取土地仲介費用為由，邀約被
    害人陪同前往洽談土地買賣，席間即由被告甲○○即大力吹
    噓「抗癌症特效藥」之效果，經由被告庚○○偽裝榮總「王
    主任」表示願意以高價買受全部「抗癌症特效藥」後，被告
    丑○○乃誘騙被害人一同出資向被告甲○○購買全部「抗癌
    症特效藥」後再行轉售予被告庚○○所偽裝之榮總「王主任
    」以賺取高額價差利潤，嗣被害人領取投資款項交予被告丑
    ○○後，被告等人即藉故逃逸不知去向，堪認被告5 人係以
    前開手法作為渠等詐騙被害人上當之一貫計畫。是就附表一
    編號4 所示被害人丙○○部分，被告丑○○結識被害人丙○○時即自稱「李董」，經常出入丙○○所經營之卡啦OK店消
    費並藉機與被害人丙○○熟識，並於為警查獲前即已向被害
    人丙○○表示要邀請其擔任土地買賣仲介人可賺取土地仲介
    費用等節，業據證人即被害人丙○○於警詢及本院審理時證
    述明確（見警一卷第68頁至第70頁、本院卷第202 頁至第
    203 頁），佐以被告5 人攜帶「抗癌症特效藥」並集結商討
    如何向被害人謊稱土地買賣仲介事宜以及被告丑○○並將原
    M7-5588 號車牌之賓士自小客車改懸掛7N-4261 號車牌等情
    ，足認被告5 人已對被害人丙○○施以詐術，並俟機進行下
    一步詐騙計畫，僅被害人丙○○因其女兒提醒方未繼續受騙
    赴約，則揆諸前揭說明意旨，被告5 人應已著手對被害人丙○○進行詐騙犯行，要無疑義。
(四)按刑法上所謂常業犯，指反覆以同種類行為為目的之社會活
    動之職業性犯罪而言，至於犯罪所得之多寡，是否恃此犯罪
    為唯一之謀生職業，則非所問，縱令兼有其他職業，仍無礙
    於該常業犯罪之成立，最高法院85年度台上字第510 號判例
    可資參照。換言之，刑法上之常業犯，只須有賴某種犯罪為
    生活，而有事實上之表現為已足，不以犯罪時間之長短為標
    準，亦不以專賴該犯罪為唯一生活依憑之必要，縱令尚有其
    他職業，仍無礙於常業犯罪之成立。查被告己○○、甲○○
    、庚○○3 人與被告丑○○、癸○○共組金光黨詐騙集團，
    自93年清明節起至94年1 月14日止，即陸續詐騙附表一編號
    1 至3 所示被害人得逞，得款高達630 萬元，被告己○○、
    甲○○、庚○○3 人顯有恃詐騙所得為生，並以為常業之意
    ，至於渠等是否另有其他職業，參照前揭判例意旨，要與判
    斷被告渠等3 人是否為常業詐欺無涉，是被告己○○辯稱其
    平日務農有正當職業，並非以詐騙為生云云，要無可採。
(五)綜上所述，本案事證明確，被告己○○、甲○○、庚○○3
    人所涉常業詐欺犯行，均堪認定，應依法論科。
二、核被告己○○、甲○○、庚○○所為，均係犯刑法第340 條
    之常業詐欺罪嫌。被告己○○、甲○○、庚○○與被告丑○○、癸○○間，就本案常業詐欺犯行有犯意聯絡及行為分擔
    ，均應論以共同正犯。查被告甲○○前於民國86年間因偽造
    文書案件，經臺灣臺中地方法院以87年度訴字第278 號判處
    有期徒刑5 月，上訴後，經臺灣高等法院臺中分院於88年7
    月15日以88年度上訴字第989 號駁回上訴確定，入監服刑後
    ，於89年11月23日執行完畢，此有臺灣高等法院被告前案紀
    錄表乙份在卷可憑，其於有期徒刑執行完畢後5 年內，再犯
    本件最重本刑為有期徒刑以上之罪，為累犯，應刑法第47條
    之規定，加重其刑。爰審酌被告3 人不思以正當途徑賺取應
    得之報酬，竟與被告丑○○、癸○○共組金光黨詐騙集團，
    共同詐騙附表一編號1 至3 所示被害人得逞，得款金額高達
    630 萬元，惡性重大，且迄今均未能與被害人達成和解賠償
    被害人所受損失，誠屬不該，被告己○○犯後仍飾詞狡辯否
    認犯行，犯後態度惡劣，被告甲○○、庚○○雖坦承共組詐
    騙集團，惟對於渠等集團已著手對附表一編號4 所示被害人
    進行詐騙乙情仍未能予以坦認，並對於己身犯案所得利益及
    其他共犯涉案情節避重就輕，難認已有悔意，並慮及被告3
    人之動機、目的、犯罪手段、智識程度等一切情狀，分別量
    處如主文所示之刑，以示懲儆。末查，扣案如附表二所示之
    物，均係被告等人所有供犯罪所用或預備供犯罪所用之物，
    均應依刑法第38條第1 項第2 款之規定，予以宣告沒收；而
    附表二編號4 、8 至10所示行動電話SIM 卡，雖係被告等人
    供犯罪所用之物，惟依電信公司一般定型化契約之約定，其
    門號SIM 卡之所有權仍屬於電信公司本身，申請人僅因承租
    而取得使用權，故上開行動SIM 卡非本案被告等人所有，自
    均不併予宣告沒收。至於扣案如附表三所示之物，其中編號
    2 、6 、8 至10所示物品雖係被告等人所有之物，然無法證
    明上開物品係被告等人供犯罪所用之物；另編號1 之車輛所
    有權人係被告之妻陳李碧燕，而編號1 、3 至5 、7 所示號
    牌或行車執照，依道路交通安全規則第25條「汽車因故停駛
    或依法令規定責令停駛時，應填具異動登記書向公路監理機
    關辦理停駛登記，並將號牌及行車執照繳存」及第30條第1
    項「又汽車報廢，應填具異動登記書，向公路監理機關辦理
    報廢登記，並同時將牌照繳還」之規定，堪認車輛號牌及車
    輛行照之所有權均非車輛登記名義人，而屬公路監理機關所
    有之物，是扣案如附表三所示之物，均不併予宣告沒收。
據上論斷，應依刑事訴訟法第299 條第1 項前段，刑法28條、第
340 條、第47條、第38條第1 項第2 款，罰金罰鍰提高標準條例
第1 條前段之規定，判決如主文。
本案經檢察官乙○○到庭執行職務。
中    華    民    國    95    年    5    月    24     日
                  刑事第十二庭  審判長法  官  施柏宏
                                      法  官  洪能超
                                      法  官  林書慧
以上正本證明與原本無異。
如不服本判決，應於判決送達後10日內，向本院提出上訴狀。
中    華    民    國    95    年    5    月    26     日
                                      書記官  鍾錦祥
附錄本件論罪科刑法條：
中華民國刑法第340條
以犯第339 條之罪為常業者，處1 年以上7 年以下有期徒刑，得
併科5 萬元以下罰金。
附表一：
┌──┬─────────┬───┬──────────────────┐
│編號│   詐 騙 時 間    │被害人│被詐騙交付財物之時間及金額（新台幣）│
├──┼─────────┼───┼──────────────────┤
│ 1  │93年清明節前後至同│丁○○│於93年6月10日交付1,200,000元予被告劉│
│    │年6月10日         │      │德亮所組金光黨詐騙集團。            │
├──┼─────────┼───┼──────────────────┤
│ 2  │93年4、5月間某日起│壬○○│於93年7月19日交付2,000,000元予被告劉│
│    │至93年7月19日止   │      │德亮所組金光黨詐騙集團。            │
├──┼─────────┼───┼──────────────────┤
│ 3  │93年11月間至94年1 │戊○○│於94年1月14日交付3,300,000予被告劉德│
│    │月14日            │      │亮所組金光黨詐騙集團。              │
├──┼─────────┼───┼──────────────────┤
│ 4  │94年農曆年過後某日│丙○○│未付款                              │
│    │起至94年3月11 日止│      │                                    │
└──┴─────────┴───┴──────────────────┘
附表二：本案扣押物品應予沒收之物
 ┌──┬──────┬──────┬───┬────────────┐
 │編號│扣押物品    │搜索扣押處所│持有人│備註                    │
 │    │            │            │      │                        │
 ├──┼──────┼──────┼───┼────────────┤
 │ 1  │M7-5588號賓 │高雄縣鳥松鄉│丑○○│前開車輛所有人係丑○○。│
 │    │士牌自小客車│大埤路32號（│      │                        │
 │    │1 輛（不含車│澄清湖大門右│      │                        │
 │    │牌）        │邊停車場）  │      │                        │
 ├──┼──────┼──────┼───┼────────────┤
 │ 2  │藥水87瓶    │丑○○所有原│丑○○│執行搜索扣押地點在高雄縣│
 │    │            │車號為7M-558│      │鳥松鄉○○路32號澄清湖大│
 │    │            │8 號但改懸掛│      │門右邊停車場內，所起獲之│
 │    │            │7N-4261號車 │      │87瓶藥水係實際上並無抗癌│
 │    │            │牌之賓士牌自│      │效果之「抗癌症特效藥」。│
 │    │            │小客車上起獲│      │                        │
 │    │            │藥水壹盒共  │      │                        │
 │    │            │36瓶        │      │                        │
 │    │            ├──────┼───┤                        │
 │    │            │陳勝勝所有YJ│己○○│                        │
 │    │            │-2627號賓士 │      │                        │
 │    │            │牌自小客車上│      │                        │
 │    │            │起獲藥水1盒 │      │                        │
 │    │            │50瓶        │      │                        │
 │    │            ├──────┼───┤                        │
 │    │            │陳勝勝所有YJ│甲○○│                        │
 │    │            │-2627號賓士 │      │                        │
 │    │            │牌自小客車上│      │                        │
 │    │            │起獲藥水1 瓶│      │                        │
 ├──┼──────┼──────┼───┼────────────┤
 │ 3  │供盛裝「抗癌│丑○○所有原│丑○○│                        │
 │    │症特效藥」之│車號為7M-558│      │                        │
 │    │空包裝盒3個 │8號但改懸掛 │      │                        │
 │    │            │7N-4261號車 │      │                        │
 │    │            │牌之賓士牌自│      │                        │
 │    │            │小客車上    │      │                        │
 ├──┼──────┼──────┼───┼────────────┤
 │ 4  │行動電話10支│同上        │丑○○│0000000000、0000000000、│
 │    │（不含SIM卡 │            │      │0000000000、0000000000、│
 │    │）          │            │      │0000000000、0000000000、│
 │    │            │            │      │0000000000、0000000000行│
 │    │            │            │      │動電話8 支及序號00000000│
 │    │            │            │      │0 00000000號、序號350145│
 │    │            │            │      │000000000號行動電話2 支 │
 │    │            │            │      │，10行動電話機具上均以紅│
 │    │            │            │      │框貼紙貼上，註記手機號碼│
 │    │            │            │      │或序號。                │
 ├──┼──────┼──────┼───┼────────────┤
 │ 5  │抗癌新藥剪報│高雄市左營區│同上  │                        │
 │    │資料影本12張│新上里富國路│      │                        │
 │    │            │274號11樓   │      │                        │
 ├──┼──────┼──────┼───┼────────────┤
 │ 6  │民眾日報86.1│同上        │同上  │報導標題為：「金光黨賣仙│
 │    │.31金光黨詐 │            │      │丹詐騙290萬-誆稱肝癌靈藥│
 │    │騙報導      │            │      │瓶17萬，1嫌被逮3人在逃」│
 ├──┼──────┼──────┼───┼────────────┤
 │ 7  │名片1 盒    │同上        │同上  │(1)名揚建設股份有限公司總│
 │    │            │            │      │經理「徐文強」2張       │
 │    │            │            │      │(2)名揚科技股份有限公司董│
 │    │            │            │      │事長「陳文欽」8張       │
 │    │            │            │      │(3)萬隆建設股份有限公司、│
 │    │            │            │      │萬隆營造股份有限公司董事│
 │    │            │            │      │長「李文隆」26張        │
 │    │            │            │      │(4)萬隆建設股份有限公司、│
 │    │            │            │      │萬隆營造股份有限公司董事│
 │    │            │            │      │長「李文龍」17張        │
 │    │            │            │      │(5)萬隆投資顧問股份有限公│
 │    │            │            │      │司董事長「李金隆」15張  │
 │    │            │            │      │(6)大明鋼索股份有限公司、│
 │    │            │            │      │大明電子股份有限公司「江│
 │    │            │            │      │政雄」5張               │
 ├──┼──────┼──────┼───┼────────────┤
 │ 8  │行動電話3支 │陳勝勝所有YJ│甲○○│(1)0000000000、0000000000│
 │    │（不含SIM卡 │-2627號賓士 │      │行動電話2支，機具上均以 │
 │    │）          │牌自小客車上│      │紅框貼紙貼上，註記手機號│
 │    │            │            │      │碼或序號。              │
 │    │            │            │      │(2)0000000000號行動電話1 │
 │    │            │            │      │支。                    │
 ├──┼──────┼──────┼───┼────────────┤
 │ 9  │行動電話1支 │同上        │庚○○│0000000000號            │
 │    │（不含SIM卡 │            │      │                        │
 │    │）          │            │      │                        │
 ├──┼──────┼──────┼───┼────────────┤
 │ 10 │行動電話1支 │同上        │癸○○│0000000000號            │
 │    │（不含SIM卡 │            │      │                        │
 │    │）          │            │      │                        │
 └──┴──────┴──────┴───┴────────────┘
附表三：本案扣押物品不予沒收之物
 ┌──┬──────┬──────┬───┬────────────┐
 │編號│扣押物品    │搜索扣押處所│持有人│備註                    │
 │    │            │            │      │                        │
 ├──┼──────┼──────┼───┼────────────┤
 │ 1  │YJ-2627號賓 │高雄縣鳥松鄉│己○○│車輛所有人係己○○之妻陳│
 │    │士牌自小客車│大埤路32號（│      │李碧燕。                │
 │    │1輛（含YJ-26│澄清湖大門右│      │                        │
 │    │27號車牌2 面│邊停車場）  │      │                        │
 │    │）          │            │      │                        │
 ├──┼──────┼──────┼───┼────────────┤
 │ 2  │電話簿2 本  │己○○所有YJ│同上  │無法證明係本件被告等人供│
 │    │            │- 2627號賓士│      │犯罪所用之物。          │
 │    │            │牌自小客車上│      │                        │
 ├──┼──────┼──────┼───┼────────────┤
 │ 3  │車號7N-4261 │同上        │同上  │該行車執照名義人係被告陳│
 │    │號汽車行車執│            │      │勝謙之妻陳李碧燕，且該行│
 │    │照          │            │      │車執照之所有權係公路監理│
 │    │            │            │      │機關，並非被告所有之物。│
 │    │            │            │      │                        │
 │    │            │            │      │                        │
 │    │            │            │      │                        │
 ├──┼──────┼──────┼───┼────────────┤
 │ 4  │M7-5588 號車│丑○○所有原│丑○○│車牌係公路監理機關所有。│
 │    │牌2面       │車號為7M-558│      │                        │
 │    │            │8 號（但查獲│      │                        │
 │    │            │當時改懸掛7N│      │                        │
 │    │            │-4261 號車牌│      │                        │
 │    │            │）之賓士牌自│      │                        │
 │    │            │小客車上    │      │                        │
 ├──┼──────┼──────┼───┼────────────┤
 │ 5  │7N-4261號車 │丑○○所有原│同上  │該車牌懸掛於丑○○所有車│
 │    │牌2 面      │車號為7M-558│      │號為M7-5588號賓士牌自小 │
 │    │            │8 號（但改懸│      │客車上，車牌申請人為王麗│
 │    │            │掛7N-4261 號│      │卿，該車牌之所有權係監理│
 │    │            │車牌）之賓士│      │機關。                  │
 │    │            │牌自小客車上│      │                        │
 ├──┼──────┼──────┼───┼────────────┤
 │ 6  │電話簿2本   │同上        │同上  │無法證明係本件被告等人供│
 │    │            │            │      │犯罪所用之物。          │
 ├──┼──────┼──────┼───┼────────────┤
 │ 7  │車號YJ-2627 │同上        │同上  │該行車執照名義人係王麗卿│
 │    │號汽車行車執│            │      │，且該行車執照之所有權人│
 │    │照          │            │      │係公路監理機關，並非被告│
 │    │            │            │      │所有之物。              │
 ├──┼──────┼──────┼───┼────────────┤
 │ 8  │安泰銀行存褶│同上        │同上  │戶名：丑○○            │
 │    │1本         │            │      │帳號：00000000000000    │
 │    │            │            │      │無法證明係本件被告等人供│
 │    │            │            │      │犯罪所用之物。          │
 ├──┼──────┼──────┼───┼────────────┤
 │ 9  │合作金庫存褶│同上        │同上  │戶名：丑○○            │
 │    │1本         │            │      │帳號：0000000000000     │
 │    │            │            │      │無法證明係本件被告等人供│
 │    │            │            │      │犯罪所用之物。          │
 ├──┼──────┼──────┼───┼────────────┤
 │ 10 │土地登記謄本│高雄市左營區│同上  │無法證明係本件被告等人供│
 │    │1份         │新上里富國路│      │犯罪所用之物。          │
 │    │            │274號11樓   │      │                        │
 └──┴──────┴──────┴───┴────────────┘
附表四：被告己○○涉案之監聽譯文
┌─┬───┬─┬─────┬─────┬────────────────┬───┐
│編│時  間│出│ 監聽電話 │ 聯絡對象 │  通       話       內       容 │備  註│
│號│      │/ │          │          │                                │      │
│  │      │入│          │          │                                │      │
├─┼───┼─┼─────┼─────┼────────────────┼───┤
│1 │94年3 │入│0000000000│0000000000│A：喂。                         │見偵二│
│  │月5日 │  │己○○（代│丑○○（代│B：你在叨？                     │卷第85│
│  │10時10│  │號A）     │號B）     │A：我在屏東咧。                 │頁    │
│  │分57秒│  │          │          │B：你去屏東喔。                 │      │
│  │      │  │          │          │A：是ㄚ，有事情嗎？             │      │
│  │      │  │          │          │B：沒啦，來去鳥松啦。           │      │
│  │      │  │          │          │A：要去鳥松喔？                 │      │
│  │      │  │          │          │B：對。                         │      │
│  │      │  │          │          │A：這樣要如何，我這裡不能跑呢!  │      │
│  │      │  │          │          │B：不能執算ㄚ，沒有關係ㄚ。     │      │
│  │      │  │          │          │A：因為"汽水陳仔"替我報乙個親家 │      │
│  │      │  │          │          │   ，我要過去看一看。           │      │
│  │      │  │          │          │B：好。                         │      │
├─┼───┼─┼─────┼─────┼────────────────┼───┤
│2 │94年3 │出│0000000000│0000000000│B：喂。                         │同上  │
│  │月5 日│  │己○○（代│丑○○（代│A：老板，你在叨？               │      │
│  │20時9 │  │號A）     │號B）     │B：我在瑪莉這打麻將。           │      │
│  │分0 秒│  │          │          │A：今天那個75歲，太老了。       │      │
│  │      │  │          │          │B：那沒效；我跟你講，明早你早一 │      │
│  │      │  │          │          │   點                           │      │
│  │      │  │          │          │A：明早嗯？喔好啦。             │      │
├─┼───┼─┼─────┼─────┼────────────────┼───┤
│3 │94年3 │入│0000000000│0000000000│A：喂，你好                     │見偵二│
│  │月6 日│  │己○○（代│丑○○（代│B：在幹啥？                     │卷第86│
│  │15時47│  │號A）     │號B）     │A：我在小港打麻將。             │頁    │
│  │分15秒│  │          │          │B：小港打麻將這麼好命。         │      │
│  │      │  │          │          │A：嗯，怎樣你講。               │      │
│  │      │  │          │          │B：那個白河的那個，我剛從那裡出 │      │
│  │      │  │          │          │   來，你去弄土地局會入。       │      │
│  │      │  │          │          │A：會入喔？                     │      │
│  │      │  │          │          │B：嗯。                         │      │
│  │      │  │          │          │A：好啊，好啊。                 │      │
│  │      │  │          │          │B：這個人用土地局會入。         │      │
│  │      │  │          │          │A：好呀。                       │      │
│  │      │  │          │          │B：用這種的沒什麼效。           │      │
│  │      │  │          │          │A：這樣喔!                      │      │
│  │      │  │          │          │B：嗯，你喔，你下去用土地局會入 │      │
│  │      │  │          │          │   。                           │      │
│  │      │  │          │          │A：喔好。                       │      │
│  │      │  │          │          │B：我跟他聊天1、2個小時。       │      │
│  │      │  │          │          │A：這樣喔，你要走了嗎？         │      │
│  │      │  │          │          │B：我沒有，我要回來高雄。       │      │
│  │      │  │          │          │A：好啦，好。                   │      │
├─┼───┼─┼─────┼─────┼────────────────┼───┤
│4 │94年3 │入│0000000000│0000000000│A：喂。                         │見偵二│
│  │月11日│  │丑○○（代│甲○○（代│B：那一間一樓早餐店八點半開門， │卷第57│
│  │8時41 │  │號A）     │號B）     │二樓要等到十點半才有營業，乾脆「│頁至第│
│  │分40秒│  │          │          │王牌」那間好了。                │59頁  │
│  │      │  │          │          │A：王牌可以嗎？                 │      │
│  │      │  │          │          │B ：王牌九點半就開了，你不會看嗎│      │
│  │      │  │          │          │？                              │      │
│  │      │  │          │          │A：九點半才開門，九點車就可以停 │      │
│  │      │  │          │          │在那裡了，那個地方會很好嗎？    │      │
│  │      │  │          │          │B：那是吃早餐的地方，幾張桌子而 │      │
│  │      │  │          │          │以啦!                           │      │
│  │      │  │          │          │A ：那你不是有去看「上品」嗎？  │      │
│  │      │  │          │          │B：上品喔，上品本來就沒有關門阿 │      │
│  │      │  │          │          │A：上品怎麼會沒有關門？你叫「謙 │      │
│  │      │  │          │          │仔」來講                        │      │
│  │      │  │          │          │B（王勝德）：你跟他講。B（己○○│      │
│  │      │  │          │          │）：喂                          │      │
│  │      │  │          │          │A：大巴再過來，不是有一間「上品 │      │
│  │      │  │          │          │」？                            │      │
│  │      │  │          │          │B（己○○）：有阿               │      │
│  │      │  │          │          │A：那間待會兒順道看看啦         │      │
│  │      │  │          │          │B（己○○）：喔，好啦           │      │
│  │      │  │          │          │A：喔，那間順便載去看看啦       │      │
│  │      │  │          │          │B（己○○）：「上品」嗎？       │      │
│  │      │  │          │          │A：就是「上品」ㄚ               │      │
│  │      │  │          │          │B（己○○）：喔，好啦、好。     │      │
│  │      │  │          │          │A：伊「王牌」若可以，就不用講了 │      │
│  │      │  │          │          │，對否？                        │      │
│  │      │  │          │          │B（己○○）：喔，好啦。         │      │
│  │      │  │          │          │A：叫他聽（甲○○）             │      │
│  │      │  │          │          │B（己○○）：好；（甲○○）：喂 │      │
│  │      │  │          │          │A：等一下我來，你站在王品門口講 │      │
│  │      │  │          │          │B：好                           │      │
│  │      │  │          │          │A：講好了後，你拿電話給他打，我 │      │
│  │      │  │          │          │們到醫院要3、4分鐘              │      │
│  │      │  │          │          │B：好                           │      │
│  │      │  │          │          │A：那中間你要決定好來，ㄚ之前所 │      │
│  │      │  │          │          │說那一間不可以嗎？              │      │
│  │      │  │          │          │B：那一間早餐店10點半才開，有人 │      │
│  │      │  │          │          │ㄚ ，坐久不可以啦               │      │
│  │      │  │          │          │A：如果真的沒有，假期也可以啦「 │      │
│  │      │  │          │          │羅馬假期」啦，最好不要羅馬假期啦│      │
│  │      │  │          │          │B：「異人館」可以嗎             │      │
│  │      │  │          │          │A：「異人館」不可以啦，你叫他（ │      │
│  │      │  │          │          │己○○）來講啦                  │      │
│  │      │  │          │          │B（己○○）：喂                 │      │
│  │      │  │          │          │A：我跟你講，實在每間都不行，咱 │      │
│  │      │  │          │          │過陸橋下，左手邊不是有間日本料理│      │
│  │      │  │          │          │，那個桌子整排的，你知道否？    │      │
│  │      │  │          │          │B（己○○）：是高架橋下面那裡嗎 │      │
│  │      │  │          │          │？                              │      │
│  │      │  │          │          │A：是阿，高架橋下面，咱們要「拆 │      │
│  │      │  │          │          │牌仔」（拆換車牌）那裡，咱們自自│      │
│  │      │  │          │          │由路過來                        │      │
│  │      │  │          │          │B（己○○）：有ㄚ               │      │
│  │      │  │          │          │A：自自由路過來，過陸橋有沒有？ │      │
│  │      │  │          │          │B（己○○）：在高架橋底下左邊那 │      │
│  │      │  │          │          │間嗎？                          │      │
│  │      │  │          │          │A：是啦，那裡桌子整牌嘛!        │      │
│  │      │  │          │          │B（己○○）：那個晚上才有開的喔 │      │
│  │      │  │          │          │A：那個地方沒人，沒人咱們可以在 │      │
│  │      │  │          │          │那裡坐                          │      │
│  │      │  │          │          │B（己○○）：喔，可以對啦       │      │
│  │      │  │          │          │A：坐坐等會兒再吃飯             │      │
│  │      │  │          │          │B（己○○）：也可以啦           │      │
│  │      │  │          │          │A：對不對？實在沒位啦           │      │
│  │      │  │          │          │B（己○○）：喔，好             │      │
│  │      │  │          │          │B（己○○）：我到了，我知道，好 │      │
│  │      │  │          │          │啦，找沒有，就坐那裡就對了啦    │      │
│  │      │  │          │          │A：我下高速公路了啦             │      │
│  │      │  │          │          │B（己○○）：好啦，好           │      │
└─┴───┴─┴─────┴─────┴────────────────┴───┘
附表五：被告5 人就被害人丙○○案件已著手進行詐騙之監聽譯
        文
┌─┬───┬─┬─────┬─────┬────────────────┬───┐
│編│時間  │出│ 監聽電話 │ 聯絡對象 │ 通       話       內       容  │備  註│
│號│      │/ │          │          │                                │      │
│  │      │入│          │          │                                │      │
├─┼───┼─┼─────┼─────┼────────────────┼───┤
│1 │94年3 │出│0000000000│0000000000│B：喂？                         │見偵二│
│  │月10日│  │丑○○（代│庚○○（代│A：在那裡？                     │卷第52│
│  │13時56│  │號A）     │號B）     │B：在吃咖啡。                   │頁    │
│  │分39秒│  │          │          │A：在那裡吃？                   │      │
│  │      │  │          │          │B：在交通銀行斜對面咖啡廳，衡陽 │      │
│  │      │  │          │          │   路ㄚ。                       │      │
│  │      │  │          │          │A：晚上下高雄ㄚ。               │      │
│  │      │  │          │          │B：晚上到高雄去ㄚ？             │      │
│  │      │  │          │          │A：明天做ㄚ。                   │      │
│  │      │  │          │          │B：好啦，好啦，我自己下去啦!    │      │
│  │      │  │          │          │A：喔。                         │      │
│  │      │  │          │          │B：好…                         │      │
│  │      │  │          │          │A：喂，"樣品"要帶來喔!          │      │
│  │      │  │          │          │B：好啦，好。                   │      │
├─┼───┼─┼─────┼─────┼────────────────┼───┤
│2 │94年3 │出│0000000000│0000000000│A：到那裡了                     │見偵二│
│  │月10日│  │丑○○（代│甲○○（代│B：要到了                       │卷第53│
│  │17時1 │  │號A）     │號B）     │A：你到九如交流道下車           │頁至第│
│  │分45秒│  │          │          │B：車子九如路沒有下啦，只有到中 │54頁  │
│  │      │  │          │          │正路才有下。                    │      │
│  │      │  │          │          │A：沒有關係，在中正路下車也可以 │      │
│  │      │  │          │          │，我告訴你，我們先去，去到了，我│      │
│  │      │  │          │          │告訴你我們在九如路旁有一塊地，2 │      │
│  │      │  │          │          │分7乙筆，共2筆等於5分4，乙坪2萬7│      │
│  │      │  │          │          │，本來1坪出2萬8，我不要給他買， │      │
│  │      │  │          │          │當時我找沒有，回過頭來要向他買的│      │
│  │      │  │          │          │時候，當時是乙位力霸房屋的小姐介│      │
│  │      │  │          │          │紹認識的，現在那位小姐去大陸找不│      │
│  │      │  │          │          │到了，力霸房屋的小姐姓林啦，而對│      │
│  │      │  │          │          │象的太太也姓林，你有到大陸去找過│      │
│  │      │  │          │          │她，尋問地主如何聯絡，地主說土地│      │
│  │      │  │          │          │買賣，要有乙個中人，那位小姐沒有│      │
│  │      │  │          │          │辦法回來，地主委託我為中人，沒有│      │
│  │      │  │          │          │十足價錢是1千六百萬，對方願意出 │      │
│  │      │  │          │          │15萬佣金，那我們願意出15萬佣金給│      │
│  │      │  │          │          │你，地主是在地人，現搬到高雄去了│      │
│  │      │  │          │          │，麻煩我出來一趟，這樣就好了。  │      │
│  │      │  │          │          │B：喔                           │      │
│  │      │  │          │          │A：等乙下你不要這麼快走，在房間 │      │
│  │      │  │          │          │坐乙下，你到那裡下車打電話給我，│      │
│  │      │  │          │          │小清會開車過去載你              │      │
│  │      │  │          │          │B：那我直接就坐到火車站下車，直 │      │
│  │      │  │          │          │接到龍達飯店就好了，因為還有行李│      │
│  │      │  │          │          │A：你在那邊下車就好了，因為你要 │      │
│  │      │  │          │          │出來啦                          │      │
│  │      │  │          │          │B：我是要換個衣服啦             │      │
│  │      │  │          │          │A：這樣喔，那你晚一點出來可以啦 │      │
│  │      │  │          │          │，你坐車到龍達飯店就打電話給我，│      │
│  │      │  │          │          │小清會去載你                    │      │
│  │      │  │          │          │B：那我到龍達，衣服換好我就直接 │      │
│  │      │  │          │          │下來了                          │      │
│  │      │  │          │          │A：要怎麼講，你知道嗎           │      │
│  │      │  │          │          │B：我知道                       │      │
│  │      │  │          │          │A：你就說我以前要向他買，當時開 │      │
│  │      │  │          │          │價一坪2萬8太貴，現在我急著要訂，│      │
│  │      │  │          │          │談到一坪2萬7，講全部5分4，1千5百│      │
│  │      │  │          │          │坪，當初力霸房屋的小姐到大陸找不│      │
│  │      │  │          │          │到，叫我出來，我是姓李，你要叫什│      │
│  │      │  │          │          │麼呢？你就姓「朱」好了          │      │
│  │      │  │          │          │B：我姓朱                       │      │
│  │      │  │          │          │A：那沒有關係啦，你上次說我姓「 │      │
│  │      │  │          │          │陳」。                          │      │
│  │      │  │          │          │B：是的                         │      │
│  │      │  │          │          │A：你就說記錯了，上乙次是你來找 │      │
│  │      │  │          │          │我，過太久了，結果聽說我人在屏東│      │
│  │      │  │          │          │，你跑來找我，坐飛機到屏東，又飛│      │
│  │      │  │          │          │回台北，結果我人在臺中，記錯人了│      │
│  │      │  │          │          │，你就說你姓朱就好了啦          │      │
│  │      │  │          │          │B：我知道了                     │      │
└─┴───┴─┴─────┴─────┴────────────────┴───┘


司法院資訊處製作；財團法人民間司法改革基金會備份。
